臺灣高等法院臺中分院刑事判決
111年度交上易字第745號
上  訴  人  臺灣苗栗地方檢察署檢察官
被      告  林泉宗


選任辯護人  劉順寬律師
上列上訴人因被告公共危險案件，不服臺灣苗栗地方法院111年
度交易字第131號，中華民國111年6月27日第一審判決（起訴案
號：臺灣苗栗地方檢察署111年度偵字第2230號），提起上訴，
本院判決如下：
    主  文
上訴駁回。
    理  由
一、本件上訴人即臺灣苗栗地方檢察署檢察官明示僅就原判決關
    於量刑部分提起上訴（本院卷第9至11、47頁），依刑事訴
    訟法第348條第3項規定，本院審理範圍僅及於量刑部分，核
    先敍明。
二、本件犯罪事實、認定犯罪所憑之證據及理由、所犯罪名均如
    原審判決書之記載（如附件）。
三、被告前雖曾因公共危險案件，經臺灣苗栗地方法院以106年
    度苗交簡字第893號判決判處有期徒刑6月確定，於民國106
    年10月24日執行完畢，有臺灣高等法院被告前案紀錄表在卷
    可稽，其於受有期徒刑執行完畢5年以內故意再犯本件有期
    徒刑以上之駕駛動力交通工具吐氣所含酒精濃度達每公升0.
    25毫克以上之罪，依刑法第47條第1項規定該當為累犯。然
    依最高法院110年度台上字第5660號判決意旨，法院於審酌
    被告是否適用累犯規定而加重其刑時，訴訟程序上應先由檢
    察官就前階段被告構成累犯之事實，以及後階段應加重其刑
    之事項，主張並具體指出證明方法後，法院才需進行調查與
    辯論程序，而作為是否加重其刑之裁判基礎。前階段構成累
    犯事實為檢察官之實質舉證責任，後階段加重量刑事項為檢
    察官之說明責任，均應由檢察官分別負主張及具體指出證明
    方法之責。倘檢察官未主張或具體指出證明方法時，可認檢
    察官並不認為被告構成累犯或有加重其刑予以延長矯正其惡
    性此一特別預防之必要，且為貫徹舉證責任之危險結果所當
    然，是法院不予調查，而未論以累犯或依累犯規定加重其刑
    ，即難謂有應調查而不予調查之違法。至於檢察官所提出之
    證據資料，經踐行調查程序，法院認仍有不足時，是否立於
    補充性之地位，曉諭檢察官主張並指出證明方法，自得由事
    實審法院視個案情節斟酌取捨。檢察官若未主張或具體指出
    證明方法，法院因而未論以累犯或依累犯規定加重其刑，基
    於累犯資料本來即可以在刑法第57條第5款「犯罪行為人之
    品行」中予以負面評價，自仍得就被告可能構成累犯之前科
    、素行資料，列為刑法第57條第5款所定「犯罪行為人之品
    行」之審酌事項。於此情形，該可能構成累犯之前科、素行
    資料既已列為量刑審酌事由，對被告所應負擔之罪責予以充
    分評價，依重複評價禁止之精神，自無許檢察官事後循上訴
    程序，以該業經列為量刑審酌之事由應改論以累犯並加重其
    刑為由，指摘原判決未依累犯規定加重其刑違法或不當。而
    本件除被告前開卷附之前案紀錄表外，公訴意旨就被告是否
    為累犯，及有因累犯而有其特別惡性暨對刑罰反應力薄弱至
    應加重最低本刑部分，並未具體指出證明方法，故此部分列
    為刑法第57條第5款所定「犯罪行為人之品行」進行審酌，
    不依刑法第47條累犯加重規定之適用。
四、原審法院因認被告罪證明確，乃以行為人之責任為基礎，審
    酌現今社會酒後駕車所衍生之交通事故或悲劇層出不窮，屢
    經政府大力宣導勿酒後駕車，然被告自民國88年至106年間
    ，有3次因酒後駕車觸犯公共危險罪，依序遭法院判處有期
    徒刑3月（緩刑3年）、4月、6月確定（參臺灣高等法院被告
    前案紀錄表，見原審卷第9頁至第13頁），惟被告仍未知警
    惕，又為本件酒後駕車犯行，實有不該；復衡酌被告犯本案
    之動機，目的係欲返家，始駕駛自用小客貨車上路，且因行
    經苗栗縣○○市○○路000號建台中學校門前，因不勝酒力
    而昏睡在駕駛座而為警盤查，經警測得其吐氣所含酒精濃度
    值達每公升1.05毫克，雖未生具體實害，然仍對其本身、道
    路交通用路人安全及社會利益產生之風險；兼衡被告於原審
    審理時自承之智識程度、生活經濟狀況（見原審卷第138頁
    至第139頁），暨其犯後坦承犯行之態度等一切情狀，量處
    有期徒刑6月，併科罰金新臺幣5萬元，並諭知有期徒刑如易
    科罰金、罰金如易服勞役之折算標準，以期相當。經核原審
    法院就被告之量刑，已充分審酌刑法第57條所定各款之量刑
    參考事項，並與罪刑相當原則無違，應予維持。臺灣苗栗地
    方檢察署檢察官上訴意旨徒以原審法院已審酌之量刑事項，
    重複爭執認應對被告科以不得易科罰金之徒刑為宜，但並未
    提出其他不利被告之證據。其上訴任指原判決不當，並無理
    由，應予駁回。
據上論斷，應依刑事訴訟法第368條，判決如主文。
本案經檢察官莊佳瑋提起公訴，檢察官黃智勇提起上訴，檢察官
李芳瑜到庭執行職務。
中　　華　　民　　國　　111 　年　　10　　月　　12　　日
            刑事第三庭    審判長法  官  楊  真  明
                                法  官  楊  欣  怡
                                法  官  邱  顯  祥
以上正本證明與原本無異。
不得上訴。
                                書記官  陳  緯  宇 
　　　　　　　　　　　　　　　　
中　　華　　民　　國　　111 　年　　10　　月　　12　　日

附錄本案論罪科刑法條：
中華民國刑法第185條之3
駕駛動力交通工具而有下列情形之一者，處3年以下有期徒刑，
得併科30萬元以下罰金：
一、吐氣所含酒精濃度達每公升零點二五毫克或血液中酒精濃度
    達百分之零點零五以上。
二、有前款以外之其他情事足認服用酒類或其他相類之物，致不
    能安全駕駛。
三、服用毒品、麻醉藥品或其他相類之物，致不能安全駕駛。
因而致人於死者，處3年以上10年以下有期徒刑，得併科2百萬元
以下罰金；致重傷者，處1年以上7年以下有期徒刑，得併科1百
萬元以下罰金。
曾犯本條或陸海空軍刑法第54條之罪，經有罪判決確定或經緩起
訴處分確定，於十年內再犯第1項之罪因而致人於死者，處無期
徒刑或5年以上有期徒刑，得併科3百萬元以下罰金；致重傷者，
處3年以上10年以下有期徒刑，得併科2百萬元以下罰金。